# 应付票据及应付账款为什么包括预付账款贷方余额

提问人：wufaxian 时间：2019-11-10 06:30:12
“应付票据及应付账款” 项目，应根据 “应付票据” 科目的期末余额，以及“应付账款” 和 “预付账款” 科目所属的相关明细科目的期末贷方余额合计数填列。
以上内容有三个问题：
1 、预付账款为什么会有贷方余额？预付账款最多就是零？贷方岂不是变成负债了？
2 、预付账款作为资产科目为什么会与应付这种负债科目一并讨论？
3 、国内会计报表根据财政部的企业财务报表格式要求进行编制的。那么香港和国际准则是根据什么标准编制的？香港财务报表的编制标准是否有中文版？

回答人：chenyiwei
1 、很多企业在设置会计科目时，并不单独设置预付账款科目，而是统一在应付账款中核算，期末编制报表时按明细科目余额进行重分类，如果是负数余额就在预付账款中填列。
2 、IFRS下，IAS 1附录中有报表的参考格式；另外各地证券监管机构和交易所也有信息披露要求。